【裁判字號】    97,訴,125
【裁判日期】    970806
【裁判案由】    販賣毒品
【裁判全文】
臺灣臺東地方法院刑事判決               97年度訴字第125號
公  訴  人  臺灣臺東地方法院檢察署檢察官
被      告  乙○○
                    (現另案於臺灣臺東監獄執行中)
選任辯護人  陳信伍律師
上列被告因販賣毒品案件，經檢察官提起公訴 (97年度偵字第41
2、808號)，並於97年7月23日審理期日當庭追加起訴，本院判決
如下：
    主  文
乙○○犯如附表一所示販賣第二級毒品罪，共玖拾捌罪，各處有
期徒刑年捌月，各罪之從刑均分別如附表二所載。應執行有期
徒刑拾伍年，從刑部分如附表二編號(一)、(二)所載，另未扣案販賣
第二級毒品所得新臺幣壹拾貳萬零佰元沒收，如全部或一部不
能沒收時，以其財產抵償之。
    犯罪事實
一、乙○○(綽號松哥、松仔、阿松)明知甲基安非他命係屬毒品
    危害防制條例第2條第2項第2款公告列管之第二級毒品，不
    得非法持有、販賣，竟為獲取利益，基於販賣第二級毒品甲
    基安非他命牟利之犯意，於不詳時、地，分別向劉勳 (本院
    另案審理中)、陳志文 (本院另案審理中)、許梓淇 (原名潘
    梓淇，檢察官另案偵辦中)購入不詳數量、價格之甲基安非
    他命，並以夾鏈袋分裝後，再以其所持用門號0000000000號
    (由不知情之乙○○配偶李麗華申辦SIM卡後，乙○○裝置在
    其所有手機內使用)、0000000000號(乙○○友人申辦後，售
    予乙○○裝置在其所持用手機內使用)行動電話作為對外聯
    繫毒品甲基安非他命之交易時間、地點、金額等事宜之聯絡
    工具，自民國96年8月18日起至97年2月6日止，先後於如附
    表一編號(一)至(十二)所示之時間及地點，販賣甲基安非他命予附
    表一所示之林建等13人 (林建等人所涉施用毒品犯行，
    均由檢察官另行偵辦)，合計98次 (其販賣之對象、次數、
    時間、地點、聯絡交易方式及每次販賣所得均詳如附表一所
    載)，而獲取價差為利潤，合計販賣所得新臺幣 (下同)120,
    300元。本案因警方偵辦另案施用毒品案件，查得乙○○涉
    犯販賣毒品甲基安非他命情節，自96年8月17日起至97年3月
    7日止，對乙○○所持用上開行動電話門號進行通訊監察，
    並於97年2月23日下午3時許，持臺灣臺東地方法院檢察署檢
    察官簽發之拘票在臺東縣臺東市○○○路232號百事網咖店
    拘獲乙○○，自其所駕駛車牌號碼2305-JN號自小客車內扣
    得空夾鏈袋2個，復持本院核發之搜索票前往同市○○段49
    地號附近荖葉園內乙○○所居住之工寮進行搜索，扣得乙○
    ○所有供販賣毒品所用之電子磅秤1個、空夾鍊袋2包、供聯
    絡販毒事宜所用之0000000000行動電話 (序號000000000000
    000號，含SIM卡)1支，始查悉上情。
二、案經臺東縣警察局移請臺灣臺東地方法院檢察署檢察官偵查
    起訴，及於本院審理時當庭追加起訴。
    理  由
一、程序方面(證據能力部分)：
(一)本案被告乙○○所為不利於己之陳述，並無出於強暴、脅迫
    、利誘、詐欺、疲勞訊問、違法羈押或其他不正之方法，亦
    非違反法定障礙事由經過期間不得訊問或告知義務之規定而
    為，依刑事訴訟法第156條第1項、第158條之2規定，應認其
    有證據能力。
(二)按被告以外之人於審判外之陳述，雖不符刑事訴訟法第159
    條之1至第159條之4之規定，然經當事人於審判程序同意作
    為證據，法院審酌該言詞陳述作成時之情況，認為適當者，
    亦得為證據；當事人、代理人或辯護人於法院調查證據時，
    知有刑事訴訟法第159條第1項不得為證據之情形，而未於言
    詞辯論終結前聲明異議者，視為有前項之同意，刑事訴訟法
    第159條之5定有明文。核其立法意旨，在於傳聞證據未經當
    事人之反對詰問予以核實，原則上先予排除。惟若當事人已
    放棄反對詰問權，於審判程序中表明同意該等傳聞證據可作
    為證據；或於言詞辯論終結前未聲明異議，基於尊重當事人
    對傳聞證據之處分權，暨證據資料愈豐富，愈有助於真實發
    見之理念，且強化言詞辯論主義，使訴訟程序得以順暢進行
    ，上開傳聞證據亦均具有證據能力。本案判決以下採為判決
    基礎之被告以外之人即證人林建、鄭志國、陳勝維、方正
    中、羅建凱、陳瑞琪、張原健、鄭永和、陳皇宇、張育銘、
    羅貫宇、李泳宜、陳志宏於警詢、偵訊時之陳述，及就本案
    採為判決基礎之文書資料，因被告乙○○及選任辯護人於本
    院準備程序及審理中均不爭執其證據能力，同意作為證據，
    且未於言詞辯論終結前聲明異議，本院審認上開證據作成時
    之情況，並無違法取證或不適當情事，與本案待證事實間復
    具有相當之關聯性，以之為本案證據尚無不當，自得採為證
    據，依刑事訴訟法第159條之5規定，自有證據能力。
(三)次按通訊監察錄音之譯文，僅屬依據監聽錄音結果予以翻譯
    之文字，固具文書證據之外觀，但實際上仍應認監聽所得之
    錄音帶或光碟，始屬調查犯罪所得之證物；刑事訴訟法第16
    5條之1第2項所稱之證物，如其蒐證程序合法，並經合法調
    查，自具證據能力。因此檢察官如提出通訊監察錄音之譯文
    為其證據方法，實乃以其監聽所得之錄音帶或光碟，為調查
    犯罪所得之證物，法院本應依刑事訴訟法第165條之1所列之
    方法調查，以判斷該錄音帶或光碟是否與通訊監察錄音之譯
    文相符。而監聽錄音製作之譯文，雖通常為偵查犯罪機關單
    方面製作，然若被告或訴訟關係人對其真實性並無爭執，經
    法院於審判期日提示譯文供當事人辨認、表示意見並為辯論
    者，程序自屬適法(最高法院95年度臺上字第295號、94年度
    臺上字第4665號判決意旨參照)。本案被告涉犯毒品危害防
    制條例第4條第2項之販賣第二級毒品罪，係屬最輕本刑為3
    年以上有期徒刑之罪，屬得核發通訊監察書之範圍，且警察
    機關執行本案之通訊監察，係依據臺灣臺東地方法院檢察署
    檢察官以不能或難以其他方法蒐集或調查證據，有監察其相
    關通訊之必要所核發及向本院聲請核發之通訊監察書，此有
    臺灣臺東地方法院檢察署96年度東檢哲辰聲監字第000119號
    、96年度東檢哲辰聲監 (續)字第00143號、第000162號、第
    000183號、第000196號、第000208號、本院97年度聲監字第
    000005號、第000025號通訊監察書及附表在卷可憑，本案對
    於被告或其他相關人等所使用之電話實施通訊監察，自屬合
    法。是執行監聽機關對被告使用之電話實施通訊監察之結果
    ，就上開電話中之通話內容，轉譯為卷附通訊監察譯文表，
    被告及其辯護人於本院準備程序及審理中均不爭執上開譯文
    內容之真實性，且經本院於審判期日依法踐行提示上開監聽
    譯文之調查證據程序，本案卷附上開通訊監察譯文表及通訊
    監察錄音光碟、錄音帶，自均有證據能力。
二、認定犯罪事實所憑之證據及理由：
(一)被告乙○○就其有於附表(一)至(十二)所示時間、地點，分別販賣
    第二級毒品甲基安非他命予證人林建、鄭志國、陳勝維、
    方正中、羅建凱及陳瑞琪、張原健、鄭永和、陳皇宇、張育
    銘、羅貫宇、李泳宜、陳志宏等人之情，業於本院準備程序
    及審理時坦認不諱，核與上揭證人於警詢、偵訊時證述情節
    相符(見臺東縣警察局東警偵三字第0970003219號卷第4至88
    頁，臺灣臺東地方法院檢察署97年度偵字第412號卷第9至15
    頁、第25至28頁、第32至35頁、第40至44頁、第46至50頁、
    第54至57頁、第60至62頁、第65至67頁、第70至73頁、第79
    頁、第82至84頁、第87至88頁，下稱警卷1、偵查卷)，上揭
    證人等與被告皆無怨隙，自無甘冒偽證重典設詞誣陷被告之
    可能。此外，並有渠等指認被告之犯罪嫌疑人指認紀錄表各
    1份 (見警卷1第101至102頁、第106至107頁、第113至114頁
    、第119至120頁、第124至125頁、第133至134頁、第138至1
    39頁、第144至145頁、第149至150頁、第155至156頁、第16
    2至163頁、第168至169頁、第176至177頁)、渠等所使用如
    附表一各編號所示之行動電話或市內電話通聯調閱查詢單 (
    見警卷1第105頁、第112頁、第117頁、第123頁、第132頁、
    第137頁、第143頁、第154頁、第160至161頁、第167頁、第
    175頁)、及檢察官就被告所持用0000000000號、0000000000
    號行動電話門號自96年8月17日起至97年3月7日止，進行通
    訊監察之臺灣臺東地方法院檢察署96年度東檢哲辰聲監字第
    000119號、96年度東檢哲辰聲監(續)字第00143號、第00016
    2號、第000183號、第000196號、第000208號、本院97年度
    聲監字第000005號、第000025號通訊監察書 (見臺東縣警察
    局東警偵三字第00970001624號卷第41至58頁，下稱警卷2)
    、通訊監察光碟及譯文表(見警卷1第89至93頁、第103至104
    頁、第108至111頁、第115至116頁、第121至122頁、第136
    至131頁、第135至136頁、第140至142頁、第151至153頁、
    第157至159頁、第164至166頁、第170至174頁，及臺灣臺東
    地方法院檢察署97年度偵字第412號毒品案件關係人、譯文
    表卷宗)在卷可參。又警方於97年2月23日下午3時許，持臺
    灣臺東地方法院檢察署檢察官簽發之拘票在臺東縣臺東市○
    ○○路232號百事網咖店拘獲被告，自其所駕駛車牌號碼230
    5-JN號自小客車內扣得空夾鏈袋2個，並持本院核發之搜索
    票前往同市○○段49地號附近荖葉園內被告所居住之工寮進
    行搜索，扣得乙○○所有供販賣毒品所用之電子磅秤1個、
    空夾鍊袋2包、供聯絡販毒品甲基安非他命事宜所用之00000
    00000行動電話(含SIM卡)1 支等情，復有本院97年度聲搜字
    第38號搜索票、臺東縣警察局搜索扣押筆錄、扣押物品目錄
    表、臺灣地方法院檢察署檢察官拘票各1紙、現場暨證物照
    片影本12張附卷可佐 (見警卷2第19至33頁)。綜上各節相互
    佐證，足認被告上開任意性自白核與事實相符，應堪採信。
(二)按販賣毒品之所謂販賣行為，須行為人主觀上有營利意圖，
    且客觀上有販入或賣出毒品行為，即足構成，至於實際上是
    否已經獲利，則非所問；必也始終無營利之意思，而以原價
    或低於原價有償讓與他人，方難謂為販賣行為，而僅得以轉
    讓罪論處 (最高法院93年度臺上字第1651號判決意旨參照)
    。又販賣毒品甲基安非他命係違法行為，非可公然為之，且
    各次買賣之價量，亦無公定價格，可能隨供需雙方之資力、
    關係之深淺、需求之數量、貨源之充裕與否、查緝是否嚴謹
    、購買者被查獲時供述購買對象之可能風險之評估等情形，
    而異其標準，非可一概而論，而買受毒品之人通常亦無法探
    知販毒者賺取利潤幾何，是販賣毒品之利得，除被告就價格
    、數量俱臻明確供述外，委難察得實情。然販賣者從價差或
    量差中牟利，方式雖異，惟其販賣行為在意圖營利則屬同一
    。從而，縱未確切查得販賣所賺取之實際差價，但除別有事
    證，足認係按同一價格轉讓確未牟利者外，尚難執此認非法
    販賣之事證有所不足，致知過坦承者難辭重典，飾詞否認者
    反得逞僥倖，而失情理之平。復衡以近年來毒品之濫用，危
    害國民健康與社會安定日益嚴重，治安機關對於販賣或施用
    毒品之犯罪行為，無不嚴加查緝，各傳播媒體對於政府大力
    掃毒之決心亦再三報導，已使毒品不易取得且物稀價昂，苟
    被告於有償交付甲基安非他命之交易過程中無利可圖，縱屬
    至愚，亦無甘冒被查緝移送法辦判處重刑之危險而平白從事
    上開甲基安非他命交易之理，是其販入之價格必較其出售之
    價格為低，而有從中賺取買賣價差牟利之意圖及事實，應屬
    合理認定。本案被告有販賣第二級毒品甲基安非他命之行為
    ，已據被告坦認及上開證人結證在卷，而被告與上開證人既
    非至親或有特殊之情誼關係，倘非有厚利可圖，自無平白甘
    冒觸犯重罪之風險而特意有償交付甲基安非他命之理，足認
    被告主觀上確有營利之意圖，客觀上亦有獲利之事實甚明。
(三)綜上所述，本案事證明確，被告販賣第二級毒品甲基安非他
    命之犯行，堪予認定，應予依法論科。
三、論罪科刑之理由：
(一)按甲基安非他命係屬毒品危害防制條例第2條第2項第2款所
    定之第二級毒品，不得非法持有、販賣。核被告乙○○上揭
    所為，均係犯毒品危害防制條例第4條第2項之販賣第二級毒
    品罪(詳如附表一編號(一)至(十二)所示)，被告販賣甲基安非他命
    前持有甲基安非他命之低度行為，為販賣之高度行為所吸收
    ，均不另論罪。
(二)按刑法於94年2月2日修正公布，並自95年7月1日起生效施行
    ，修正後刑法刪除第56條之連續犯規定，而基於概括之犯意
    ，連續數販賣毒品之行為，於刑法修正刪除連續犯規定之前
    ，均依連續犯論以一罪，依該次刑法第56條修正理由之說明
    ，謂：「對繼續犯同一罪名之罪者，均適用連續犯之規定論
    處，不無鼓勵犯罪之嫌，亦使國家刑罰權之行使發生不合理
    之現象」、「基於連續犯原為數罪之本質及刑罰公平原則之
    考量，爰刪除有關連續犯之規定」等語，即係將本應各自獨
    立評價之數罪，回歸本來就應賦予複數法律效果之原貌。而
    所謂集合犯是指立法者所制定之犯罪構成要件中，本就預定
    有數個同種類之行為將反覆實行之犯罪而言，將各自實現犯
    罪構成要件之反覆多數行為，解釋為集合犯，而論以一罪。
    是以對於集合犯，必須從嚴解釋，以符合立法本旨。觀諸毒
    品危害防制條例所定之販賣毒品罪之構成要件文義，實無從
    認定立法者本即預定該犯罪之本質，必有數個同種類行為而
    反覆實行之集合犯行，故販賣毒品罪，難認係集合犯。因此
    ，就刑法修正施行後多次販賣毒品之犯行，採一罪一罰，始
    符合立法本旨 (最高法院97年度臺上字第99號判決意旨參照
    )。被告各次販賣甲基安非他命之行為，犯罪時間均係95年7
    月1日之後，係於刑法修正刪除連續犯規定之後所犯，依照
    上開說明，應以一罪一罰予以獨立評價。是被告所為如附表
    一所示各次販賣第二級毒品犯行，均犯意各別，行為亦殊，
    應予分論併罰。至於附表一編號(一)所載販賣被告甲基安非他
    命予林建部分之犯行，起訴書附表編號(一)原記載販賣次數
    為20次，惟經公訴人於本院97年7月23日審理期日時表示依
    證人林建於警詢、偵訊時證述向被告購買甲基安非他命之
    各次時間、地點、金額及次數等情節，參照比對通訊監察譯
    文內容及起訴書附表編號(一)記載被告販賣甲基安非他命予林
    建之時間為96年8月29日起至97年2月5日止等情觀之，販
    賣次數20次之記載有誤，並當庭言詞追加此部分被告販賣次
    數為23次 (見本院卷第102頁)，是本院自得一併審究，附此
    敘明。
(三)次按犯毒品危害防制條例第4條第1項至第4項之罪，供出毒
    品來源，因而破獲者，得減輕其刑。毒品危害防制條例第17
    條定有明文。又犯毒品危害防制條例第4條第2項販賣第二級
    毒品罪，供出毒品來源，因而破獲者，依同條例第17條規定
    ，固得減輕其刑，然必須供出毒品來源，並因而破獲者，始
    有該項規定之適用(最高法院95年度臺上字第545號判決意旨
    參照)。查被告乙○○因前揭販賣毒品犯行於97年2月23日為
    警查獲後，同日警詢時即供出其販賣甲基安非他命來源為綽
    號「肉雞」之陳志文、綽號「杰恩、白腳底」(音譯)之劉勳
    、及潘梓淇 (更名為許梓淇)等人 (見警卷2第4頁)，並於臺
    灣臺東地方法院檢察署檢察官偵查中協同調查，指證向陳志
    文、劉勳、許梓淇購買甲基安非他命之相關細節，經臺東縣
    警察局刑事警察大隊據此彙整監聽資料後，查獲陳志文、劉
    勳、許梓淇等人等情，業經公訴人於本院審理期日時陳述明
    確 (見本院卷第104頁)。又陳志文、劉勳因此分別經臺灣臺
    東地方法院檢察署檢察官提起公訴，現分別由本院另案審理
    中(本院97年度訴字第182號、97年度訴字第219號)、許梓淇
    現由該署分案偵查中(97年度偵字第1203號)，亦有該署97年
    度偵字第945號、97年度偵字第1085號起訴書及陳志文、劉
    勳、許梓淇之臺灣高等法院被告前案紀錄表各1份附卷可參
    (見本院卷第110至第123頁)，是被告供出毒品來源並因而已
    破獲陳志文、劉勳乙節，應堪認定，自應依毒品危害防制條
    例第17條規定減輕其刑。
(四)爰審酌毒品對社會秩序及國民健康危害至深且鉅，嚴重影響
    社會治安，製造、運輸、販賣等行為情節尤重，更應嚴加非
    難，所為實乃法所不容而懸為厲禁，而被告曾有施用毒品前
    科，明知毒品對人體健康戕害甚鉅，為牟取利益，無視國家
    杜絕毒品犯罪之禁令，多次販賣甲基安非他命，肇生他人施
    用毒品之來源，戕害國民身心健康，且有滋生其他犯罪之可
    能，對社會所生危害程度非輕，惟兼衡酌其犯罪後已供出毒
    品來源，檢察官因而據以追查陳志文、劉勳、許梓淇等人販
    賣毒品犯行，且於本院審理時坦認全部犯行，態度尚佳，足
    見已有悔意，及其犯罪之目的、次數、所得、品行、智識程
    度，等一切情狀，各量處如主文所示之刑，並定其應執行之
    刑，並符罪刑相當原則，以示懲儆。
(五)沒收部分：
    1.扣案如附表二編號(一)所示之電子磅秤1臺、空夾鏈袋2包、
      空夾鏈袋2個，均為被告所有之物，且係被告用以秤量、
      及包裹、固定毒品，防其裸露、潮濕，易於攜帶所用之物
      ；另扣案如附表二編號(一)所示被告用以聯繫販賣第二級毒
      品事宜之行動電話機具1支 (序號000000000000000號，搭
      配門號0000000000號使用)，亦係被告所有之物，均經被
      告自承在卷，均應依毒品危害防制條例第19條第1項前段
      規定，宣告沒收 (因前揭物品均已扣案，並無不能沒收之
      問題，故不為追徵其價額之諭知)。至於上開行動電話內
      含之門號0000000000號SIM卡1張，雖係供被告犯罪所用之
      物，然係不知情之被告配偶李麗華所申辦，此據被告供明
      在卷，非被告所有，又非屬違禁物，自不得併予宣告沒收
      。
    2.按毒品危害防制條例第19條第1項規定所稱「追徵其價額
      」者，係指所沒收之物為金錢以外之其他財物而無法沒收
      時，應追徵其價額，使其繳納與原物相當之價額。如所得
      財物為金錢而無法沒收時，始應「以其財產抵償之」 (最
      高法院95年度臺上字第305號判決意旨參照)。本案被告用
      以聯繫販賣第二級毒品事宜所用搭配門號0000000000號行
      動電話機具1支，本院查無證據足資證明係被告所有之物
      ，且未扣案，自無從依毒品危害條例第19第1項之規定諭
      知沒收。惟該支行動電話內含如附表二編號(二)所示之SIM
      卡1張，係被告友人張育銘申辦後以1,500元售予被告，業
      據被告及證人張育銘供明在卷 (見警卷1第2頁、第7頁)，
      而SIM卡係電信公司交予客戶取得使用，該門號期滿或退
      租時，電信公司僅須將原SIM卡設定之資料由該公司之行
      動電話系統中消除，並非客戶所借用，亦無回收之機制，
      此為公眾週知之現今電信市場之交易常態，故解釋上該
      SIM卡之所有權當屬申請人所有無誤，是被告向張育銘購
      買該SIM卡後，自已取得該張SIM卡所有權，雖未扣案，因
      無證據證明已經滅失，且屬供被告販賣毒品所用之物，應
      依毒品危害防制條第19條第1項之規定，併予宣告沒收，
      且該物品既屬金錢以外之財物，如不能沒收時，應追徵其
      價額。
    3.次按毒品危害防制條例第19條第1項規定，犯販賣毒品罪
      者，其犯罪所得之財物均沒收之，如全部或一部不能沒收
      時，追徵其價額或以其財產抵償之。係採義務沒收主義。
      故販賣毒品所得之對價，不問其中成本若干，利潤多少，
      均應全部諭知沒收，貫徹政府查禁煙毒之決心，以符立法
      本旨(最高法院91年度臺上字第2419號判決意旨參照)。查
      販賣毒品案件，就犯罪所得之計算部分，除被告就販賣之
      價量俱臻明確供述，否則常難查得實情，且因證人記憶有
      限與時間流逝因素，復無從精確算知被告販賣毒品所獲利
      潤之數額，因此，本案僅能就卷內現有之事證，依罪疑唯
      輕原則，以最少次數及最低金額計算被告販賣所得之財物
      。據此，本案被告販賣第二級毒品之各次所得分別如附表
      一所示，合計為120,300元(各次販賣第二級毒品所得詳附
      表一所載)，雖均未扣案，仍應依毒品危害防制條例第19
      條第1項規定宣告沒收，如全部或一部不能沒收時，以其
      財產抵償之。
    4.本案另有經警當場查扣被告所有供施用甲基安非他命所用
      之塑膠管4條、玻璃球吸食器19個、安非他命殘渣袋9個、
      打火機1個、塑膠吸管2支，及帳冊2本、行動電話機具4支
      【國際牌1支 (序號000000000000000號)、SONY-ERICSSON
      廠牌1支 (序號000000000000000)、GENT廠牌1支(序號000
      000000000000)、搭配門號0000000000號1支 (序號000000
      000000000號)】，因查無其他證據證明係供本案販賣第二
      級毒品犯罪之用，自無從於本判決併為沒收之諭知，附此
      敘明。
四、應適用之法條：
    依刑事訴訟法第299條第1項前段，毒品危害防制條例第4條
    第2項、第17條、第19條第1項，刑法第11條、第51條第5款
    ，判決如主文。
本案經檢察官甲○○到庭執行職務。
中    華    民    國    97    年    8     月    6     日
                  刑事第一庭審判長法  官  陳中和
                                  法  官  蔡玉雪
                                  法  官  簡芳潔
以上正本證明與原本無異。
如不服本判決應於收受本判決後10日內向本院提出上訴書狀；上
訴書狀應敘述具體理由。未敘述上訴理由者，應於上訴期間屆滿
後20日內向本院補提理由書狀（均須按他造當事人之人數附繕本
）。「切勿逕送上級法院」。
                                  書記官  林慧芬
中    華    民    國    97    年    8     月    6     日
附表一：被告乙○○販賣第二級甲基安非他命共計98次
┌───────────────────────────────────────────────┐
│編號(一)販賣對象：林建(綽號蚊子)                                                              │
├──┬────────┬──────────┬────────┬──────┬────────┤
│販賣│販賣時間        │販賣地點            │聯絡交易方式    │每次販賣所得│所犯法條、罪名  │
│次數│                │                    │                │(新臺幣)    │                │
├──┼────────┼──────────┼────────┼──────┼────────┤
│01  │96年8月29日下午 │乙○○位於臺東縣臺東│林建以所有0926│500元       │毒品危害防制條例│
│    │                │市○○段49地號附近荖│704109號行動電話│            │第4條第2項販賣第│
│    │                │葉園                │撥打乙○○所持用│            │二級毒品罪      │
├──┼────────┼──────────┤0000000000號、09├──────┼────────┤
│02  │96年9月3日晚間  │同上                │00000000號行動電│1,000元     │同上            │
│    │                │                    │話與乙○○聯繫毒│            │                │
├──┼────────┼──────────┤品甲基安非他命交├──────┼────────┤
│03  │96年9月8日晚間  │乙○○位於臺東縣臺東│易事宜，由乙○○│1,000元     │同上            │
│    │                │市○○○路204號住處 │在左開約定地點交│            │                │
│    │                │後方巷子            │付毒品甲基安非他│            │                │
├──┼────────┼──────────┤命，並向林建收├──────┼────────┤
│04  │96年9月16日晚間 │臺東縣臺東市○○路火│取販賣毒品價金，│1,000元     │同上            │
│    │                │葬場入口            │而完成交易23次。│            │                │
├──┼────────┼──────────┤                ├──────┼────────┤
│05  │96年9月21日下午 │乙○○位於臺東縣臺東│                │500元       │同上            │
│    │                │市○○段49地號附近荖│                │            │                │
│    │                │葉園                │                │            │                │
├──┼────────┼──────────┤                ├──────┼────────┤
│06  │96年9月22日上午 │臺東市○○○○○路邊│                │400元       │同上            │
├──┼────────┼──────────┤                ├──────┼────────┤
│07  │96年9月26日上午 │同上                │                │1,000元     │同上            │
├──┼────────┼──────────┤                ├──────┼────────┤
│08  │96年9月28日中午 │乙○○位於臺東縣臺東│                │1,000元     │同上            │
│    │                │市○○段49地號附近荖│                │            │                │
│    │                │葉園                │                │            │                │
├──┼────────┼──────────┤                ├──────┼────────┤
│09  │96年9月29日晚間 │同上                │                │1,000元     │同上            │
├──┼────────┼──────────┤                ├──────┼────────┤
│10  │96年10月1日晚間 │乙○○位於臺東縣臺東│                │1,000元     │同上            │
│    │                │市○○○路204號住處 │                │            │                │
│    │                │後方巷子            │                │            │                │
├──┼────────┼──────────┤                ├──────┼────────┤
│11  │96年10月8日下午 │乙○○位於臺東縣臺東│                │1,000元     │同上            │
│    │                │市○○段49地號附近荖│                │            │                │
│    │                │葉園                │                │            │                │
├──┼────────┼──────────┤                ├──────┼────────┤
│12  │96年10月14日晚間│同上                │                │1,000元     │同上            │
├──┼────────┼──────────┤                ├──────┼────────┤
│13  │96年10月18日晚間│臺東市○○○○○路邊│                │500元       │同上            │
├──┼────────┼──────────┤                ├──────┼────────┤
│14  │96年10月21日上午│同上                │                │1,000元     │同上            │
├──┼────────┼──────────┤                ├──────┼────────┤
│15  │96年12月19日上午│乙○○位於臺東縣臺東│                │500元       │同上            │
│    │                │市○○○路204號住處 │                │            │                │
│    │                │後方                │                │            │                │
├──┼────────┼──────────┤                ├──────┼────────┤
│16  │96年12月29日上午│同上                │                │500元       │同上            │
├──┼────────┼──────────┤                ├──────┼────────┤
│17  │97年1月14日上午 │同上                │                │500元       │同上            │
│    │                │                    │                │            │                │
├──┼────────┼──────────┤                ├──────┼────────┤
│18  │97年1月20日下午 │臺東縣臺東市康樂橋堤│                │500元       │同上            │
│    │                │防邊                │                │            │                │
├──┼────────┼──────────┤                ├──────┼────────┤
│19  │97年1月23日上午 │臺東市○○○○○路邊│                │1,000元     │同上            │
├──┼────────┼──────────┤                ├──────┼────────┤
│20  │97年1月26日上午 │同上                │                │1,000元     │同上            │
├──┼────────┼──────────┤                ├──────┼────────┤
│21  │97年1月28日下午 │同上                │                │1,000元     │同上            │
├──┼────────┼──────────┤                ├──────┼────────┤
│22  │97年2月3日上午  │臺東縣臺東市康樂橋旁│                │500元       │同上            │
├──┼────────┼──────────┤                ├──────┼────────┤
│23  │97年2月5日上午  │臺東市○○○○○路邊│                │500元       │同上            │
├──┴────────┴──────────┴────────┴──────┴────────┤
│編號(二)販賣對象：鄭志國(綽號國仔)                                                              │
├──┬────────┬──────────┬────────┬──────┬────────┤
│販賣│  販賣時間      │販賣地點            │聯絡交易方式    │每次販賣所得│所犯法條、罪名  │
│次數│                │                    │                │(新臺幣)    │                │
├──┼────────┼──────────┼────────┼──────┼────────┤
│01  │96年8月18日中午 │乙○○位於臺東縣臺東│鄭志國以所有0937│500元       │毒品危害防制條例│
│    │                │市○○段49地號附近荖│390056號行動電話│            │第4條第2項販賣第│
│    │                │葉園                │撥打乙○○所持用│            │二級毒品罪      │
├──┼────────┼──────────┤0000000000號、09├──────┼────────┤
│02  │96年8月20日下午 │同上                │00000000號行動電│500元       │同上            │
├──┼────────┼──────────┤話與乙○○聯繫毒├──────┼────────┤
│03  │96年8月26日晚間 │臺東市基督教醫院旁邊│品甲基安非他命交│500元       │同上            │
│    │                │停車場              │易事宜，由乙○○│            │                │
├──┼────────┼──────────┤在左開約定地點交├──────┼────────┤
│04  │96年8月27日晚間 │同上                │付毒品甲基安非他│500元       │同上            │
├──┼────────┼──────────┤命，並向鄭志國收├──────┼────────┤
│05  │96年8月31日晚間 │臺東縣臺東市○○路3 │取販賣毒品價金，│500元       │同上            │
│    │                │段592號大潤發賣場旁 │而完成交易8次。 │            │                │
│    │                │停車場              │                │            │                │
├──┼────────┼──────────┤                ├──────┼────────┤
│06  │96年9月3日上午  │臺東豐年機場旁租車行│                │500元       │同上            │
│    │                │斜對面              │                │            │                │
├──┼────────┼──────────┤                ├──────┼────────┤
│07  │96年9月8日下午  │臺東縣臺東市○○○路│                │500元       │同上            │
│    │                │240號後方某托兒所前 │                │            │                │
├──┼────────┼──────────┤                ├──────┼────────┤
│08  │96年9月11日下午 │臺東縣臺東市卑南大圳│                │500元       │同上            │
│    │                │親水公園停車場      │                │            │                │
├──┴────────┴──────────┴────────┴──────┴────────┤
│編號(三)販賣對象：陳勝維(綽號維仔)                                                              │
├──┬────────┬──────────┬────────┬──────┬────────┤
│販賣│  販賣時間      │販賣地點            │聯絡交易方式    │每次販賣所得│所犯法條、罪名  │
│次數│                │                    │                │(新臺幣)    │                │
├──┼────────┼──────────┼────────┼──────┼────────┤
│01  │96年9月14日下午 │臺東縣臺東市○○路真│陳勝維以所有0933│1,000元     │毒品危害防制條例│
│    │                │滿意釣蝦場路邊      │204693號撥打陳博│            │第4條第2項販賣第│
│    │                │                    │松所持用00000000│            │二級毒品罪      │
├──┼────────┼──────────┤50號、0000000000├──────┼────────┤
│02  │96年9月22日凌晨 │乙○○位於臺東縣臺東│號行動電話與陳博│500元       │同上            │
│    │                │市○○○路204號住處 │松聯繫毒品甲基安│            │                │
│    │                │後方                │非他命交易事宜，│            │                │
├──┼────────┼──────────┤由乙○○在左開約├──────┼────────┤
│03  │96年12月27日中午│陳勝維位於臺東縣臺東│定地點交付毒品甲│500元       │同上            │
│    │                │市○○街212號住處門 │基安非他命，並向│            │                │
│    │                │口                  │陳勝維收取販賣毒│            │                │
├──┼────────┼──────────┤品價金，而完成交├──────┼────────┤
│04  │97年1月5日下午  │臺東縣臺東市○○路真│易5次。         │500元       │同上            │
│    │                │滿意釣蝦場路邊      │                │            │                │
├──┼────────┼──────────┤                ├──────┼────────┤
│05  │97年1月17日中午 │陳勝維位於臺東縣臺東│                │500元       │同上            │
│    │                │市○○街212號住處門 │                │            │                │
│    │                │口                  │                │            │                │
├──┴────────┴──────────┴────────┴──────┴────────┤
│編號(四)販賣對象：方正中(綽號阿中)                                                              │
├──┬────────┬──────────┬────────┬──────┬────────┤
│販賣│  販賣時間      │販賣地點            │聯絡交易方式    │每次販賣所得│所犯法條、罪名  │
│次數│                │                    │                │(新臺幣)    │                │
├──┼────────┼──────────┼────────┼──────┼────────┤
│01  │96年12月7日上午 │臺東縣臺東市○○路臺│方正中以所有0922│2,000元     │毒品危害防制條例│
│    │                │東市立殯儀館停車場  │807092號、096003│            │第4條第2項販賣第│
│    │                │                    │3780號行動電話撥│            │二級毒品罪      │
├──┼────────┼──────────┤打乙○○所持用09├──────┼────────┤
│02  │96年12月10日上午│同上                │00000000號行動電│2,000元     │同上            │
├──┼────────┼──────────┤話與乙○○聯繫毒├──────┼────────┤
│03  │96年12月20日上午│同上                │品甲基安非他命交│2,000元     │同上            │
├──┼────────┼──────────┤易事宜，由乙○○├──────┼────────┤
│04  │96年12月24日下午│同上                │在左開約定地點交│1,000元     │同上            │
├──┼────────┼──────────┤付毒品甲基安非他├──────┼────────┤
│05  │96年12月26日下午│同上                │命，並向方正中收│2,000元     │同上            │
├──┼────────┼──────────┤取販賣毒品價金，├──────┼────────┤
│06  │96年12月28日晚間│同上                │而完成交易11次。│3,000元     │同上            │
├──┼────────┼──────────┤                ├──────┼────────┤
│07  │96年12月29日晚間│同上                │                │3,000元     │同上            │
├──┼────────┼──────────┤                ├──────┼────────┤
│08  │96年12月31日上午│同上                │                │2,000元     │同上            │
├──┼────────┼──────────┤                ├──────┼────────┤
│09  │97年1月2日晚間  │同上                │                │3,000元     │同上            │
├──┼────────┼──────────┤                ├──────┼────────┤
│10  │97年1月4日晚間  │同上                │                │5,000元     │同上            │
├──┼────────┼──────────┤                ├──────┼────────┤
│11  │97年1月15日下午 │同上                │                │5,000元     │同上            │
├──┴────────┴──────────┴────────┴──────┴────────┤
│編號(五)販賣對象：羅建凱(綽號阿財)、陳瑞琪(綽號仔仔)                                            │
├──┬────────┬──────────┬────────┬──────┬────────┤
│販賣│  販賣時間      │販賣地點            │聯絡交易方式    │每次販賣所得│所犯法條、罪名  │
│次數│                │                    │                │(新臺幣)    │                │
├──┼────────┼──────────┼────────┼──────┼────────┤
│01  │96年8月26日上午 │臺東縣臺東市○○○路│羅建凱以225584號│1,000元     │毒品危害防制條例│
│    │                │美美網咖店前        │公用電話撥打陳博│            │第4條第2項販賣第│
│    │                │                    │松所持用00000000│            │二級毒品罪      │
│    │                │                    │50號行動電話聯繫│            │                │
│    │                │                    │毒品甲基安非他命│            │                │
│    │                │                    │交易事宜，由陳博│            │                │
│    │                │                    │松在左開約定地點│            │                │
│    │                │                    │交付毒品甲基安非│            │                │
│    │                │                    │他命，並向羅建凱│            │                │
│    │                │                    │收取販賣毒品價金│            │                │
│    │                │                    │，而完成交易1次 │            │                │
│    │                │                    │。              │            │                │
├──┼────────┼──────────┼────────┼──────┼────────┤
│02  │96年10月10日上午│陳瑞琪位於臺東縣臺東│陳瑞琪以所有0986│1,000元     │同上            │
│    │                │市○○○路613巷4號住│289772號行動電話│            │                │
│    │                │處後面              │撥打乙○○所持用│            │                │
│    │                │                    │0000000000號行動│            │                │
│    │                │                    │電話聯繫毒品甲基│            │                │
│    │                │                    │安非他命交易事宜│            │                │
├──┼────────┼──────────┤，由乙○○在左開├──────┼────────┤
│03  │97年1月2日上午  │臺東豐年機場跑道旁路│約定地點交付毒品│1,000元     │同上            │
│    │                │邊                  │甲基安非他命，並│            │                │
│    │                │                    │向陳瑞琪收取販賣│            │                │
│    │                │                    │毒品價金，而完成│            │                │
│    │                │                    │交易2次。       │            │                │
├──┴────────┴──────────┴────────┴──────┴────────┤
│編號(六)販賣對象：張原健(原名張甲藝，綽號阿藝)                                                  │
├──┬────────┬──────────┬────────┬──────┬────────┤
│販賣│  販賣時間      │販賣地點            │聯絡交易方式    │每次販賣所得│所犯法條、罪名  │
│次數│                │                    │                │(新臺幣)    │                │
├──┼────────┼──────────┼────────┼──────┼────────┤
│01  │96年8月20日下午 │臺東縣臺東市利嘉溪堤│張原健以其所有09│1,000元     │毒品危害防制條例│
│    │                │防邊豬舍            │00000000號行動電│            │第4條第2項販賣第│
│    │                │                    │話，撥打乙○○所│            │二級毒品罪      │
├──┼────────┼──────────┤持用0000000000號├──────┼────────┤
│02  │96年9月12日下午 │同上                │、095504號行動電│2,000元     │同上            │
├──┼────────┼──────────┤話與乙○○聯繫毒├──────┼────────┤
│03  │96年9月14日下午 │同上                │品甲基安非他命交│2,000元     │同上            │
├──┼────────┼──────────┤易事宜，由乙○○├──────┼────────┤
│04  │96年9月17日晚間 │同上                │在左開約定地點交│1,000元     │同上            │
├──┼────────┼──────────┤付毒品甲基安非他├──────┼────────┤
│05  │96年9月21日下午 │同上                │命，並向羅貫宇收│1,000元     │同上            │
├──┼────────┼──────────┤取販賣毒品價金，├──────┼────────┤
│06  │96年9月23日上午 │同上                │而完成交易14次。│3,500元     │同上            │
├──┼────────┼──────────┤                ├──────┼────────┤
│07  │96年9月25日下午 │同上                │                │1,000元     │同上            │
├──┼────────┼──────────┤                ├──────┼────────┤
│08  │96年9月29日晚間 │同上                │                │1,000元     │同上            │
├──┼────────┼──────────┤                ├──────┼────────┤
│09  │96年10月2日上午 │同上                │                │3,500元     │同上            │
├──┼────────┼──────────┤                ├──────┼────────┤
│10  │96年10月5日下午 │同上                │                │2,000元     │同上            │
├──┼────────┼──────────┤                ├──────┼────────┤
│11  │96年10月13日晚間│同上                │                │500元       │同上            │
├──┼────────┼──────────┤                ├──────┼────────┤
│12  │96年10月19日下午│同上                │                │3,000元     │同上            │
├──┼────────┼──────────┤                ├──────┼────────┤
│13  │96年12月27日晚間│同上                │                │2,000元     │同上            │
├──┼────────┼──────────┤                ├──────┼────────┤
│14  │96年9月28日晚間 │同上                │                │2500元      │同上            │
├──┴────────┴──────────┴────────┴──────┴────────┤
│編號(七)販賣對象：鄭永和(綽號永和)                                                              │
├──┬────────┬──────────┬────────┬──────┬────────┤
│販賣│  販賣時間      │販賣地點            │聯絡交易方式    │每次販賣所得│所犯法條、罪名  │
│次數│                │                    │                │(新臺幣)    │                │
├──┼────────┼──────────┼────────┼──────┼────────┤
│01  │96年9月9日上午  │乙○○位於臺東縣臺東│鄭永和以224279號│1,000元     │毒品危害防制條例│
│    │                │市○○段49地號附近荖│市內電話，撥打陳│            │第4條第2項販賣第│
│    │                │葉園                │博松所持用095303│            │二級毒品罪      │
├──┼────────┼──────────┤5050號、00000000├──────┼────────┤
│02  │96年9月16日上午 │同上                │12號行動電話與陳│1,000元     │同上            │
├──┼────────┼──────────┤博松聯繫毒品甲基├──────┼────────┤
│03  │96年9月19日晚間 │乙○○位於臺東縣臺東│安非他命交易事宜│500元       │同上            │
│    │                │市○○○路204號住處 │，由乙○○在左開│            │                │
│    │                │旁7-11便利商店前    │約定地點交付毒品│            │                │
├──┼────────┼──────────┤甲基安非他命，並├──────┼────────┤
│04  │96年9月20日上午 │臺東縣臺東市○○路與│向鄭永和收取販賣│500元       │同上            │
│    │                │綏遠路口            │毒品價金，而完成│            │                │
├──┼────────┼──────────┤交易10次。      ├──────┼────────┤
│05  │96年9月21日下午 │乙○○位於臺東縣臺東│                │1,000元     │同上            │
│    │                │市○○段49地號附近荖│                │            │                │
│    │                │葉園                │                │            │                │
├──┼────────┼──────────┤                ├──────┼────────┤
│06  │96年9月26日晚間 │乙○○位於臺東縣臺東│                │500元       │同上            │
│    │                │市○○○路204號住處 │                │            │                │
│    │                │後方                │                │            │                │
├──┼────────┼──────────┤                ├──────┼────────┤
│07  │96年10月14日上午│乙○○位於臺東縣臺東│                │1,000元     │同上            │
│    │                │市○○段49地號附近荖│                │            │                │
│    │                │葉園                │                │            │                │
├──┼────────┼──────────┤                ├──────┼────────┤
│08  │96年10月21日上午│臺東縣臺東市某處    │                │500元       │同上            │
│    │                │                    │                │            │                │
├──┼────────┼──────────┤                ├──────┼────────┤
│09  │96年10月26日晚間│乙○○位於臺東縣臺東│                │500元       │同上            │
│    │                │市○○○路204號住處 │                │            │                │
│    │                │後方                │                │            │                │
├──┼────────┼──────────┤                ├──────┼────────┤
│10  │96年10月27日上午│被告位於臺東縣臺東市│                │500元       │同上            │
│    │                │康樂段49地號附近荖葉│                │            │                │
│    │                │園                  │                │            │                │
├──┴────────┴──────────┴────────┴──────┴────────┤
│編號(八)販賣對象：陳皇宇(綽號鳳梨)                                                              │
├──┬────────┬──────────┬────────┬──────┬────────┤
│販賣│  販賣時間      │販賣地點            │聯絡交易方式    │每次販賣所得│所犯法條、罪名  │
│次數│                │                    │                │(新臺幣)    │                │
├──┼────────┼──────────┼────────┼──────┼────────┤
│01  │96年8月22日晚間 │臺東縣卑南鄉南王縣立│陳皇宇以其持用09│400元       │毒品危害防制條例│
│    │                │棒球場旁            │00000000號行動電│            │第4條第2項販賣第│
│    │                │                    │話，撥打乙○○所│            │二級毒品罪      │
├──┼────────┼──────────┤持用0000000000號├──────┼────────┤
│02  │96年12月27日中午│臺東縣臺東市○○路天│、095504號行動電│500元       │同上            │
│    │                │理幼稚園前面        │話與乙○○聯繫毒│            │                │
├──┼────────┼──────────┤品甲基安非他命交├──────┼────────┤
│03  │97年1月4日中午  │臺東縣臺東市○○○路│易事宜，由乙○○│500元       │同上            │
│    │                │鐵路天橋下          │在左開約定地點交│            │                │
├──┼────────┼──────────┤付毒品甲基安非他├──────┼────────┤
│04  │97年1月16日晚間 │臺東縣卑南鄉南王縣立│命，並向陳皇宇收│500元       │同上            │
│    │                │棒球場旁            │取販賣毒品價金，│            │                │
├──┼────────┼──────────┤而完成交易7次。 ├──────┼────────┤
│05  │97年1月20日晚間 │臺東縣臺東市○○路3 │                │1,000元     │同上            │
│    │                │段592號大潤發賣場旁 │                │            │                │
│    │                │邊空地              │                │            │                │
├──┼────────┼──────────┤                ├──────┼────────┤
│06  │97年1月27日上午 │臺東縣卑南鄉南王縣立│                │500元       │同上            │
│    │                │棒球場旁            │                │            │                │
├──┼────────┼──────────┤                ├──────┼────────┤
│07  │97年1月30日晚間 │臺東縣卑南鄉南王縣立│                │500元       │同上            │
│    │                │棒球場旁            │                │            │                │
├──┴────────┴──────────┴────────┴──────┴────────┤
│編號(九)販賣對象：張育銘(綽號阿銘)                                                              │
├──┬────────┬──────────┬────────┬──────┬────────┤
│販賣│  販賣時間      │販賣地點            │聯絡交易方式    │每次販賣所得│所犯法條、罪名  │
│次數│                │                    │                │(新臺幣)    │                │
├──┼────────┼──────────┼────────┼──────┼────────┤
│01  │96年9月27日上午 │臺東縣臺東市○○路與│張育銘以220204、│1,000元     │毒品危害防制條例│
│    │                │民航路口7-11便利商店│221154、220364號│            │第4條第2項販賣第│
│    │                │                    │公用電話撥打陳博│            │二級毒品罪      │
├──┼────────┼──────────┤松所持用00000000├──────┼────────┤
│02  │96年10月4日晚間 │臺東市市區某處      │50號、0000000000│2,000元     │同上            │
├──┼────────┼──────────┤號行動電話與陳博├──────┼────────┤
│03  │96年12月22日上午│臺東縣卑南鄉卑南某產│松聯繫毒品甲基安│1,000元     │同上            │
│    │                │業道路              │非他命交易事宜，│            │                │
├──┼────────┼──────────┤由乙○○在左開約├──────┼────────┤
│04  │97年1月13日下午 │臺東市○○路臺東市火│定地點交付毒品甲│1,000元     │同上            │
│    │                │葬場路口            │基安非他命，並向│            │                │
├──┼────────┼──────────┤張育銘收取販賣毒├──────┼────────┤
│05  │97年1月24日上午 │臺東市市區某處      │品價金，而完成交│2,000元     │同上            │
├──┼────────┼──────────┤易6次。         ├──────┼────────┤
│06  │97年1月24日下午 │臺東市市區某處      │                │2,000元     │同上            │
├──┴────────┴──────────┴────────┴──────┴────────┤
│(十)販賣對象：羅貫宇(綽號阿瘦)                                                                  │
├──┬────────┬──────────┬────────┬──────┬────────┤
│編號│  販賣時間      │販賣地點            │聯絡交易方式    │每次販賣所得│所犯法條、罪名  │
│    │                │                    │                │(新臺幣)    │                │
├──┼────────┼──────────┼────────┼──────┼────────┤
│01  │96年12月20日中午│臺東縣臺東市○○路卑│羅貫宇以其所有09│1,000元     │毒品危害防制條例│
│    │                │南國小側門          │00000000號行動電│            │第4條第2項販賣第│
│    │                │                    │話，撥打乙○○所│            │二級毒品罪      │
├──┼────────┼──────────┤持用0000000000號├──────┼────────┤
│02  │96年12月26日下午│臺東縣臺東市○○○路│行動電話與乙○○│1,000元     │同上            │
│    │                │美美網咖店前        │聯繫毒品甲基安非│            │                │
├──┼────────┼──────────┤他命交易事宜，由├──────┼────────┤
│03  │97年1月27日下午 │同上                │乙○○在左開約定│1,000元     │同上            │
│    │                │                    │地點交付毒品甲基│            │                │
│    │                │                    │安非他命，並向羅│            │                │
│    │                │                    │貫宇收取販賣毒品│            │                │
│    │                │                    │價金，而完成交易│            │                │
│    │                │                    │3次。           │            │                │
├──┴────────┴──────────┴────────┴──────┴────────┤
│編號(十一)販賣對象：李泳宜                                                                        │
├──┬────────┬──────────┬────────┬──────┬────────┤
│販賣│  販賣時間      │販賣地點            │聯絡交易方式    │每次販賣所得│所犯法條、罪名  │
│次數│                │                    │                │(新臺幣)    │                │
├──┼────────┼──────────┼────────┼──────┼────────┤
│01  │96年12月20日中午│李泳宜位於臺東市更生│李泳宜以其持用09│3,000元(李泳│毒品危害防制條例│
│    │                │北路293巷39號住處附 │00000000號行動電│宜與羅貫宇各│第4條第2項販賣第│
│    │                │近巷子              │話、223295室內電│出1,500元合 │二級毒品罪      │
│    │                │                    │話，撥打乙○○所│資向乙○○購│                │
│    │                │                    │持用0000000000號│買)         │                │
├──┼────────┼──────────┤行動電話與乙○○├──────┼────────┤
│02  │97年1月26日下午 │臺東縣臺東市○○○路│聯繫毒品甲基安非│1,000元     │同上            │
│    │                │南王美美網咖店前    │他命交易事宜，由│            │                │
├──┼────────┼──────────┤乙○○在左開約定├──────┼────────┤
│03  │97年2月6日上午  │李泳宜位於臺東市更生│地點交付毒品甲基│4,500元     │同上            │
│    │                │北路293巷39號住處附 │安非他命，並向李│            │                │
│    │                │近巷子              │泳宜收取販賣毒品│            │                │
│    │                │                    │價金，而完成交易│            │                │
│    │                │                    │3次。           │            │                │
├──┴────────┴──────────┴────────┴──────┴────────┤
│編號(十二)販賣對象：陳志宏(綽號阿宏)                                                              │
├──┬────────┬──────────┬────────┬──────┬────────┤
│販賣│  販賣時間      │販賣地點            │聯絡交易方式    │每次販賣所得│所犯法條、罪名  │
│次數│                │                    │                │(新臺幣)    │                │
├──┼────────┼──────────┼────────┼──────┼────────┤
│01  │96年12月23日上午│臺東縣臺東市○○○路│陳志宏以其持用09│1,000元     │毒品危害防制條例│
│    │                │美美網咖店前        │00000000號行動電│            │第4條第2項販賣第│
│    │                │                    │話撥打乙○○所持│            │二級毒品罪      │
├──┼────────┼──────────┤用0000000000號、├──────┼────────┤
│02  │96年12月28日晚間│同上                │0000000000號行動│1,000元     │同上            │
├──┼────────┼──────────┤電話與乙○○聯繫├──────┼────────┤
│03  │97年1月1日下午  │同上                │毒品甲基安非他命│1,000元     │同上            │
├──┼────────┼──────────┤交易事宜，由陳博├──────┼────────┤
│04  │97年1月2日晚間  │同上                │松在左開約定地點│1,000元     │同上            │
├──┼────────┼──────────┤交付毒品甲基安非├──────┼────────┤
│05  │97年1月16日晚間 │同上                │他命，並向陳志宏│1,000元     │同上            │
│    │                │                    │收取販賣毒品價金│            │                │
│    │                │                    │，而完成交易5次 │            │                │
│    │                │                    │。              │            │                │
├──┴────────┴──────────┴────────┴──────┴────────┤
│編號(一)至(十二)販賣毒品所得合計為新臺幣120,300元。                                                 │
└───────────────────────────────────────────────┘
 附表二：被告乙○○販賣第二級毒品甲基安非他命罪之從刑
┌──┬─────────────────────┬────────────────┐
│編號│物品名稱及數量                            │從刑之諭知                      │
├──┼─────────────────────┼────────────────┤
│(一)  │扣案之電子秤1臺、空夾鏈袋2包、空夾鏈袋2個 │均沒收之。                      │
│    │、行動電話機具1支 (序號000000000000000號，│                                │
│    │不含SIM卡)。                              │                                │
├──┼─────────────────────┼────────────────┤
│(二)  │未扣案門號0000000000號SIM卡1張。          │沒收之，如不能沒收時，追徵其價額│
│    │                                          │。                              │
├──┼─────────────────────┼────────────────┤
│(三)  │未扣案如附表一所示各次販賣第二級毒品之所得│分別沒收，如全部或一部不能沒收時│
│    │。                                        │，以其財產抵償之。              │
└──┴─────────────────────┴────────────────┘
附錄論罪科刑法條全文：
毒品危害防制條例第4條
製造、運輸、販賣第一級毒品者，處死刑或無期徒刑；處無期徒
刑者，得併科新臺幣1千萬元以下罰金。
製造、運輸、販賣第二級毒品者，處無期徒刑或7年以上有期徒
刑，得併科新臺幣7百萬元以下罰金。
製造、運輸、販賣第三級毒品者，處5年以上有期徒刑，得併科
新臺幣5百萬元以下罰金。
製造、運輸、販賣第四級毒品者，處3年以上10年以下有期徒刑
，得併科新臺幣3百萬元以下罰金。
製造、運輸、販賣專供製造或施用毒品之器具者，處1年以上7
年以下有期徒刑，得併科新臺幣1百萬元以下罰金。
前五項之未遂犯罰之。


司法院資訊處製作；財團法人民間司法改革基金會備份。
